ladina.aff
FLAG num
# imperativus futuri
SFX 10034 Y   8
SFX 10034 ō   itō     [^i]ō  is:2sg is:imp. fut.
SFX 10034 ō   itō     [^i]ō  is:3sg is:imp. fut.
SFX 10034 ō   itōte   [^i]ō  is:2pl is:imp. fut.
SFX 10034 ō   untō    [^i]ō  is:3pl is:imp. fut.
SFX 10034 iō  itō     iō     is:2sg is:imp. fut.
SFX 10034 iō  itō     iō     is:3sg is:imp. fut.
SFX 10034 iō  itōte   iō     is:2pl is:imp. fut.
SFX 10034 iō  iuntō   iō     is:3pl is:imp. fut.
# imperfectum indicativi passivi
SFX 10035 Y   12
SFX 10035 ō   ēbar      .  is:1sg is:imperf. ind. pass.
SFX 10035 iō  iēbar     .  is:1sg is:imperf. ind. pass.
SFX 10035 ō   ēbāris    .  is:2sg is:imperf. ind. pass.
SFX 10035 iō  iēbāris   .  is:2sg is:imperf. ind. pass.
SFX 10035 ō   ēbātur    .  is:3sg is:imperf. ind. pass.
SFX 10035 iō  iēbātur   .  is:3sg is:imperf. ind. pass.
SFX 10035 ō   ēbāmur    .  is:1pl is:imperf. ind. pass.
SFX 10035 iō  iēbāmur   .  is:1pl is:imperf. ind. pass.
SFX 10035 ō   ēbāminī   .  is:2pl is:imperf. ind. pass.
SFX 10035 iō  iēbāminī  .  is:2pl is:imperf. ind. pass.
SFX 10035 ō   ēbantur   .  is:3pl is:imperf. ind. pass.
SFX 10035 iō  iēbantur  .  is:3pl is:imperf. ind. pass.
# futurum I indicativi passivi
SFX 10036 Y  12
SFX 10036 ō   ar       . is:1sg is:fut. I ind. pass.
SFX 10036 iō  iar      . is:1sg is:fut. I ind. pass.
SFX 10036 ō   ēris     . is:2sg is:fut. I ind. pass.
SFX 10036 iō  iēris    . is:2sg is:fut. I ind. pass.
SFX 10036 ō   ētur     . is:3sg is:fut. I ind. pass.
SFX 10036 iō  iētur    . is:3sg is:fut. I ind. pass.
SFX 10036 ō   ēmur     . is:1pl is:fut. I ind. pass.
SFX 10036 iō  iēmur    . is:1pl is:fut. I ind. pass.
SFX 10036 ō   ēminī    . is:2pl is:fut. I ind. pass.
SFX 10036 iō  iēminī   . is:2pl is:fut. I ind. pass.
SFX 10036 ō   entur    . is:3pl is:fut. I ind. pass.
SFX 10036 iō  ientur   . is:3pl is:fut. I ind. pass.
# praesens coniunctivi activi
SFX 10037 Y 12
SFX 10037 ō   am       . is:1sg is:praes. con. act.
SFX 10037 iō  iam      . is:1sg is:praes. con. act.
SFX 10037 ō   ās       . is:2sg is:praes. con. act.
SFX 10037 iō  iās      . is:2sg is:praes. con. act.
SFX 10037 ō   at       . is:3sg is:praes. con. act.
SFX 10037 iō  iat      . is:3sg is:praes. con. act.
SFX 10037 ō   āmus     . is:1pl is:praes. con. act.
SFX 10037 iō  iāmus    . is:1pl is:praes. con. act.
SFX 10037 ō   ātis     . is:2pl is:praes. con. act.
SFX 10037 iō  iātis    . is:2pl is:praes. con. act.
SFX 10037 ō   ant      . is:3pl is:praes. con. act.
SFX 10037 iō  iant     . is:3pl is:praes. con. act.
## perfecti tüvest moodustatakse
# perfectum indicativi activi
SFX 1013  Y 6
SFX 1013 0 0      . is:1sg is:perf. ind. act.
SFX 1013 ī istī   . is:2sg is:perf. ind. act.
SFX 1013 ī it     . is:3sg is:perf. ind. act.
SFX 1013 ī imus   . is:1pl is:perf. ind. act.
SFX 1013 ī istis  . is:2pl is:perf. ind. act.
SFX 1013 ī ērunt  . is:3pl is:perf. ind. act.
# plusquamperfectum indicativi activi
SFX 10131 Y 6
SFX 10131 ī eram   . is:1sg is:plusquamperf. ind. act.
SFX 10131 ī erās   . is:2sg is:plusquamperf. ind. act.
SFX 10131 ī erat   . is:3sg is:plusquamperf. ind. act.
SFX 10131 ī erāmus . is:1pl is:plusquamperf. ind. act.
SFX 10131 ī erātis . is:2pl is:plusquamperf. ind. act.
SFX 10131 ī erant  . is:3pl is:plusquamperf. ind. act.
# futurum II indicativi activi
SFX 10132 Y 6
SFX 10132 ī erō    . is:1sg is:fut. II ind. act.
SFX 10132 ī eris   . is:2sg is:fut. II ind. act.
SFX 10132 ī erit   . is:3sg is:fut. II ind. act.
SFX 10132 ī erimus . is:1pl is:fut. II ind. act.
SFX 10132 ī eritis . is:2pl is:fut. II ind. act.
SFX 10132 ī erint  . is:3pl is:fut. II ind. act.
# perfectum coniunctivi activi
SFX 10133 Y 6
SFX 10133 ī erim   . is:1sg is:perf. con. act.
SFX 10133 ī eris   . is:2sg is:perf. con. act.
SFX 10133 ī erit   . is:3sg is:perf. con. act.
SFX 10133 ī erimus . is:1pl is:perf. con. act.
SFX 10133 ī eritis . is:2pl is:perf. con. act.
SFX 10133 ī erint  . is:3pl is:perf. con. act.
# plusquamperfectum coniunctivi activi
SFX 10134 Y 6
SFX 10134 ī issem   . is:1sg is:plusquamperf. con. act.
SFX 10134 ī issēs   . is:2sg is:plusquamperf. con. act.
SFX 10134 ī isset   . is:3sg is:plusquamperf. con. act.
SFX 10134 ī issēmus . is:1pl is:plusquamperf. con. act.
SFX 10134 ī issētis . is:2pl is:plusquamperf. con. act.
SFX 10134 ī issent  . is:3pl is:plusquamperf. con. act.
## perfekti passiivi tüvest moodustatakse
# @todo: eraldada deverbaalid ja part perf pass eraldi reeglitesse
#   deverbaale # deverbaalid on eraldi reeglis 1020
#   participium perfecti passivi
SFX 1023  Y   7
SFX 1023  0   0/1,1020    . 
SFX 1023  um  us/1,10004  .  is:part. perf. pass. is:masc
SFX 1023  um  0/1,10005   .  is:part. perf. pass. is:masc
SFX 1023  um  a/1,10002   .  is:part. perf. pass. is:fem
SFX 1023  um  0/1,10003   .  is:part. perf. pass. is:fem
SFX 1023  um  um/1,10008  .  is:part. perf. pass. is:neutr
SFX 1023  um  0/1,10009   .  is:part. perf. pass. is:neutr
#   participium futuri passivi
SFX 10231  Y   6
SFX 10231  um  ūrus/1,10004  .  is:part. fut. pass. is:masc
SFX 10231  um  ūr/1,10005    .  is:part. fut. pass. is:masc
SFX 10231  um  ūra/1,10002   .  is:part. fut. pass. is:fem
SFX 10231  um  ūr/1,10003    .  is:part. fut. pass. is:fem
SFX 10231  um  ūrum/1,10008  .  is:part. fut. pass. is:neutr
SFX 10231  um  ūr/1,10009    .  is:part. fut. pass. is:neutr
## infinitiivi tüvest moodustatakse
# imperatiiv praesens activ
SFX 1033     Y       3
SFX 1033 0   0   . is:inf. praes. act.
SFX 1033 ere e   . is:imp. praes. act. is:2sg
SFX 1033 ere ite . is:imp. praes. act. is:2pl
# imperfectum coniunctivi activi
SFX 10330 Y 6
SFX 10330 e em      . is:1sg is:imperf. con. act.
SFX 10330 e ēs      . is:2sg is:imperf. con. act.
SFX 10330 e et      . is:3sg is:imperf. con. act.
SFX 10330 e ēmus    . is:1pl is:imperf. con. act.
SFX 10330 e ētis    . is:2pl is:imperf. con. act.
SFX 10330 e ent     . is:3pl is:imperf. con. act.

## IV pöördkond (servio, servīre)
## praesensi tüvest moodustatakse
# praesens indicativ activ
SFX 1004 Y 6
SFX 1004 0 0   . is:1sg is:praes. ind. act.
SFX 1004 ō ̄s   . is:2sg is:praes. ind. act.
SFX 1004 ō t   . is:3sg is:praes. ind. act.
SFX 1004 ō ̄mus . is:1pl is:praes. ind. act.
SFX 1004 ō ̄tis . is:2pl is:praes. ind. act.
SFX 1004 ō unt . is:3pl is:praes. ind. act.
# praesens indicativi passivi
SFX 10041 Y 6
SFX 10041 ō or    . is:1sg is:praes. ind. pass.
SFX 10041 ō ̄ris   . is:2sg is:praes. ind. pass.
SFX 10041 ō ̄tur   . is:3sg is:praes. ind. pass.
SFX 10041 ō ̄mur   . is:1pl is:praes. ind. pass.
SFX 10041 ō ̄minī  . is:2pl is:praes. ind. pass.
SFX 10041 ō untur . is:3pl is:praes. ind. pass.
# imperfectum indicativi activi
SFX 10042 Y 6
SFX 10042 ō ēbam   . is:1sg is:imperf. ind. act.
SFX 10042 ō ēbās   . is:2sg is:imperf. ind. act.
SFX 10042 ō ēbat   . is:3sg is:imperf. ind. act.
SFX 10042 ō ēbāmus . is:1pl is:imperf. ind. act.
SFX 10042 ō ēbātis . is:2pl is:imperf. ind. act.
SFX 10042 ō ēbant  . is:3pl is:imperf. ind. act.
# futurum I indicativi activi
SFX 10043 Y 6
SFX 10043 ō am   . is:1sg is:fut. I ind. act.
SFX 10043 ō ēs   . is:2sg is:fut. I ind. act.
SFX 10043 ō et   . is:3sg is:fut. I ind. act.
SFX 10043 ō ēmus . is:1pl is:fut. I ind. act.
SFX 10043 ō ētis . is:2pl is:fut. I ind. act.
SFX 10043 ō ent  . is:3pl is:fut. I ind. act.
# imperativus futuri
SFX 10044 Y 4
SFX 10044 iō ītō    . is:2sg is:imp. fut.
SFX 10044 iō ītō    . is:3sg is:imp. fut.
SFX 10044 iō ītōte  . is:2pl is:imp. fut.
SFX 10044 iō iuntō  . is:3pl is:imp. fut.
# imperfectum indicativi passivi
SFX 10045 Y 6
SFX 10045 ō ēbar     . is:1sg is:imperf. ind. pass.
SFX 10045 ō ēbāris   . is:2sg is:imperf. ind. pass.
SFX 10045 ō ēbātur   . is:3sg is:imperf. ind. pass.
SFX 10045 ō ēbāmur   . is:1pl is:imperf. ind. pass.
SFX 10045 ō ēbāminī  . is:2pl is:imperf. ind. pass.
SFX 10045 ō ēbantur  . is:3pl is:imperf. ind. pass.
